【裁判字號】    98,裁,2564
【裁判日期】    981022
【裁判案由】    收回被徵收土地
【裁判全文】
最  高  行  政  法  院  裁  定
                                      98年度裁字第2564號
聲  請  人  甲○○
                          送達.
上列聲請人因與相對人內政部間收回被徵收土地事件，對於中華
民國98年2月20日本院98年度裁字第427號裁定，聲請再審，本院
裁定如下：
    主  文
再審之聲請駁回。
再審訴訟費用由聲請人負擔。
    理  由
一、按對於確定裁定聲請再審，應依行政訴訟法第283條準用第2
    77條第1項第4款之規定表明再審理由，此為必須具備之程式
    。所謂表明再審理由，必須指明確定裁定有如何合於再審事
    由之具體情事，始為相當。倘僅泛言有何條款之再審事由，
    而無具體情事者，尚難謂已合法表明再審理由。如未表明再
    審理由，法院無庸命其補正。
二、本件聲請人主張本院98年度裁字第427號確定裁定有行政訴
    訟法第273條第1項第1、2、9、14款所定再審事由，對之聲
    請再審，意旨略謂：參照本院97年度判字第1102號判決意旨
    ：「都市計畫法第83條、土地法第219條第1項第1款規定，
    固皆為關於聲請收回徵收土地要件之規定，惟土地法規定之
    要件為『未開始使用』；都市計畫法則規定為自『不依照核
    准計畫期限使用』。是於適用都市計畫法此條規定時，不得
    以『未開始使用』作為收回徵收土地之要件，而應悉依核准
    計畫所定之期限。苟核准計畫期限定有開工期日及完工期日
    ，應認徵收土地所欲興辦事業之工程須於該完工期日完工，
    若未完工，原土地所有權人即得聲請收回，而非謂至應完工
    期日未開始使用，原土地所有權人始得聲請收回，或一開始
    使用，原所有權人即不得聲請收回」，本件係依都市計畫法
    第83條規定，其使用計畫定有期限，依徵收土地計畫書需在
    93年4月22日前完工，惟參照臺北縣汐止市公所94年7月12日
    北縣汐工字第0940018224號函可知，相對人未依土地法第21
    9條第1項規定，於79年4月22日前開始使用，亦未依都市計
    畫法第83條規定，於所定期限（即93年4月22日）前完工，
    是原裁定顯有行政訴訟法第273條第1項第1、2款之再審事由
    ；再參照臺北縣汐止市公所94年7月8日北縣汐工字第094001
    7840號函中所稱「部分未拆除」，實際情形是全部未拆除，
    而臺北縣政府94年9月20日北府地用字第09406594871號函中
    所稱「另一處已設置簡易公園」，惟該函所檢附之會勘紀錄
    中臺北縣汐止市公所之會勘意見僅為「其他廣場用地已整地
    併施作簡易設施」，兩者內容顯有差異，原裁定顯有行政訴
    訟法第273條第1項第9款之再審事由；至於臺北高等行政法
    院96年度訴字第4268號判決（即前判決）所稱「後站部分…
    於88年3月19日拆除地上物，91年底整地完成廣場使用…嗣
    因鐵路改建工程局施作高架鐵路車站出入口改置…以『部分
    土地』暫作臨時停車場」，然依照所附新峰段12筆土地（即
    後站部分）地籍圖及停車場照片比對，應係以「全部土地」
    暫作停車場，而依內政部87年2月20日台（87）內地字第870
    2444號函，不宜闢建為臨時停車場，是原裁定有行政訴訟法
    第273條第1項第14款再審事由云云。經核其狀載表明之再審
    理由，無非說明其對於前訴訟程序確定裁判不服之理由，而
    對於上開確定裁定僅泛言有行政訴訟法第273條第1項第1、2
    、9、14款規定之再審事由，惟有何再審之具體情事，則未
    據敘明，依上開規定及說明，其聲請自非合法。
三、據上論結，本件聲請為不合法。依行政訴訟法第283條、第
    278條第1項、第104條、民事訴訟法第95條、第78條，裁定
    如主文。
中    華    民    國    98    年    10    月    22    日
                    最高行政法院第六庭
                        審判長法官  吳  明  鴻
                              法官  胡  方  新
                              法官  林  茂  權
                              法官  侯  東  昇
                              法官  黃  秋  鴻
以  上  正  本  證  明  與  原  本  無  異
中    華    民    國    98    年    10    月    23    日
                              書記官  伍  榮  陞


司法院資訊處製作；財團法人民間司法改革基金會備份。
